【裁判字號】    99,抗,92
【裁判日期】    990125
【裁判案由】    聲請具保停止羈押
【裁判全文】
臺灣高等法院刑事裁定                    99年度抗字第92號
抗  告  人
即  被  告    甲○○
                     （現於臺灣桃園看守所羈押中）
上列抗告人因違反槍砲彈藥刀械管制條例案件，不服臺灣桃園地
方法院中華民國98年12月11日所為駁回聲請具保停止羈押（98年
度聲字第4752號），提起抗告，本院裁定如下：
    主  文
抗告駁回。
    理  由
一、抗告意旨略以：按法律規定羈押刑事被告之要件，須基於維
    持刑事司法權之有效行使之重大公益要求，並符合比例原則
    ，方得為之。又刑事訴訟法第101條第1項規定羈押之目的應
    以保全刑事追訴、審判或執行程序為限。被告所犯雖為最輕
    本刑5年以上有期徒刑之重罪，如無直接證據證明被告有逃
    亡或滅證導致有顯難進行追訴、審判或執行之危險，尚欠缺
    羈押之必要要件。亦即單以犯重罪作為羈押之要件，可能背
    離羈押作為保全程序的性質，其對刑事被告武器平等與充分
    防禦權行使上之限制，即可能違背比例原則。（司法院釋字
    第665號解釋意旨參照），查被告已於審理中自承犯罪之事
    實，被告雖為通緝到案，實因未接獲出庭通知，非有意規避
    ，即無刑事訴訟法第101條第1項第1、2款所規定之情形，原
    審仍以被告所犯最輕本刑為5年以上重罪，未予羈押顯難進
    行審理，顯不符上開大法官解釋意旨云云。
二、原裁定意旨略以：按犯罪嫌疑重大，有逃亡或有事實足認為
    有逃亡之虞者，或所犯為死刑、無期徒刑或最輕本刑為5年
    以上有期徒刑之罪者，非予羈押，顯難進行追訴、審判或執
    行者，得羈押之，刑事訴訟法第101條第1項第1款、第3款分
    別定有明文。查本案被告因違反槍砲彈藥刀械管制條例案件
    ，經原審法官訊問後，認犯罪嫌疑重大，有逃亡或有事實足
    認有逃亡之虞，且認被告涉犯槍砲彈藥刀械管制條例第8條
    第1項製造及販賣具殺傷力改造手槍等罪嫌，均屬最輕本刑5
    年以上有期徒刑之重罪，且被告前因傳、拘未到，經通緝在
    案，而認被告有逃亡之虞，非予羈押，顯難進行追訴、審判
    ，爰依刑事訴訟法第101條第1項第1款、第3款規定，執行羈
    押在案，至被告以其母中風，有賴返家照顧等情，核與羈押
    原因無涉，所請具保停止羈押，自難准許等語。
三、經查：抗告人即被告甲○○因涉犯未經許可製造及販賣改造
    手槍罪，經臺灣桃園地方法院98年度訴緝字第102號審理結
    果，認被告涉犯槍砲彈藥刀械管制條例第8條第1項之未經許
    可製造及販賣改造手槍罪，並就其所犯製造與販賣改造手槍
    2罪分論併罰，按其所犯前開2罪，均為最輕本刑為5年以上
    有期徒刑之罪者，並經定應執行之刑有期徒刑10年，堪認犯
    罪嫌疑重大。又查，被告前經原審合法傳喚拘提未到，經通
    緝始於原審到案接受審判，可見被告居無定所，認有逃亡之
    虞。至被告抗辯未接獲原審出庭通知一節，惟原審既已依法
    踐行傳喚、拘提之程序，則原審通緝之合法性至堪認定，被
    告所辯，仍無解於通緝到案之事實。是抗告人於現階段之訴
    訟程序中，尚難有何羈押以外之方法代替之，自有予以羈押
    之必要。綜上，原審基此重罪、並有相當之理由認被告不遵
    期接受審判、執行，而有逃亡之虞等情節，復說明被告所稱
    寡母中風、有賴其返家照顧等情，並非審理被告應否羈押、
    得否具保停止羈押所須斟酌、考量之因素，亦無同法第114
    條各款所示不得駁回具保聲請停止羈押之情形，故應認仍有
    繼續羈押之必要，乃裁定駁回其聲請具保停止羈押，經核並
    無違誤。是抗告意旨以上揭辯詞，指摘原裁定不當，並無可
    採，為無理由，應予駁回。
四、據上論結，應依刑事訴訟法第412條，裁定如主文。
中    華    民    國    99    年    1     月    25    日
                  刑事第八庭審判長法  官  張傳栗
                                  法  官  蔡光治
                                  法  官  劉嶽承
以上正本證明與原本無異。
不得再抗告。
                                  書記官  何仁崴
中    華    民    國    99    年    1     月    25    日


司法院資訊處製作；財團法人民間司法改革基金會備份。
